# 少数股东稀释母公司权益及连续年度的会计处理

提问人：何智慧 时间：2016-07-23 15:24:18
甲公司 2015 年100%控制乙公司，乙公司实收资本 210 万，未分配-180万， 2016 年甲公司新增 315 万，丙公司新增 35 万，乙公司 2016年实收资本 560 万，未分配利润-400万。请问一下甲公司 2015 年和 2016 年连续抵消分录怎么编。拜托帮忙解答，已经困扰很久都没有找到解决办法。总是配不平。

回答人：chenyiwei
首先你要明确股权比例变动发生在哪一日，该日乙公司的净资产状况如何，才能恰当确定合并报表层面应调整资本公积的金额。 假设最简单的情况，乙公司最初系甲公司新设成立，自成立到 2015 年末都由甲公司持股 100 ％，丙公司的6.25%股权是在 2016 年 1 月 1日引入的，则丙公司增资 35 万后享有乙公司净资产份额为（560-180）*6.25%=23.75万元，应在合并报表层面调整资本公积11.25万元。相应地甲公司合并报表层面的抵销分录（ 2016 年初）为：借：实收资本 560 ，贷：长期股权投资 525 （=210+315），贷：少数股东权益 23.75，贷：资本公积——资本溢价 11.25 2016年内乙公司亏损 220 万元，按6.25%比例应归属少数股东13.75万元，故抵销分录可在年初该笔分录基础上增加：借：少数股东权益 13.75，贷：少数股东损益 13.75。

提问人：何智慧 时间：2016-07-25 13:04:16
完整的题是这样的。甲公司 2015 年100%控制乙公司，乙公司实收资本 210 万，未分配-180万， 2015 年净资产为 30 万。 2016 年 1 月 1日，甲公司新增 315 万，丙公司新增 35 万，乙公司 2016 年实收资本 560 万，未分配利润-400万， 2016 年 12 月 31 日净资产为 160 万。
请问一下甲公司 2015 年和 2016 年连续抵消分录怎么编。 2015 年 12 月 31 日：借：长期股权投资 -180 贷：投资收益 -180 资产负债表抵消分录：借：实收资本—法人资本 210 未分配利润 -180
贷：长期股权投资 30 利润表抵消 借：投资收益 -180 贷：未分配利润 -180 2016年 12 月 31 调整以前： 借：长期股权投资 -180 贷：年初未分配利润 -180 调整子公司本来亏损： 借：长期股
权投资 -220 贷：投资收益 -220 资产负债表抵消 ？？？ 利润表抵消 ？？？
就是后面这几步自己编的不对

回答人：chenyiwei
我回复的抵销分录是直接在成本法核算的基础上编制的，应该说更清晰。当然如果是考试，则按教材中的方法处理，但最终效果应该和我这里所写的抵销分录一样。